臺灣雲林地方法院刑事判決　　　　　　　 94年度訴字第249號
公　訴　人　臺灣雲林地方法院檢察署檢察官
被　　　告　子○○　男　24歲.
上列被告因搶奪等案件，經檢察官提起公訴（94年度偵字第885
號），暨移送併辦（94年度偵字第1948號），經檢察官擴張事實
，被告就被訴事實為有罪之陳述，本院合議庭裁定依簡式審判程
序審理判決如下：
    主  文
子○○共同連續意圖為自己不法之所有，而搶奪他人之動產，處
有期徒刑壹年拾月。
扣案之安全帽壹頂、口罩壹個、鑰匙壹支均沒收。
    事實及理由
一、構成犯罪事實：
    一子○○基於意圖為自己不法所有之概括犯意，先於民國93
      年9 月24日20時許，與姓名不詳之成年男子，共乘機車，
      在雲林縣北港鎮○○路、民樂路口，見辛○○○單獨徒步
      行走，竟飛速騎乘機車靠近，搶奪辛○○○握於右手之皮
      包1 個（內有現金新台幣1 萬元、提款卡、健保卡、郵局
      存簿、行動電話序號000000000000000 號等物），得手後
      旋至王燕聰位於雲林縣口湖鄉湖東村湖東20號住處附近農
      舍，將該行動電話交付王燕聰使用（王燕聰收受贓物由檢
      察官聲請簡易判決處刑），而悉上情。復承前意圖為自己
      不法所有之概括犯意，於附表編號1.2 所示之時、地，連
      續以自備鑰匙1 支，竊取甲○○、丙○○所有之機車，作
      為搶奪他人財物之交通工具，並於附表編號3 至9 所示之
      時、地，分別單號獨或與年籍不詳之吳衍賦、綽號「國仔
      」之成年男子共同騎乘機車，尾隨獨行或騎機車之婦女，
      趁人不備之際，連續自後方搶奪戊○○、乙○○○、丁○○○、癸○○、庚○○、己○○、丑○○手上或肩上之皮
      包得逞，其犯罪時間、地點、被害人、犯罪方法、共犯、
      所得財物，均如附表所示。嗣於94年2 月16日下午8 時40
      分許，子○○騎乘所竊得之車號GIA ─502 號重型機車搶
      奪丑○○之皮包後騎車逃逸，在雲林縣四湖鄉箔子寮箔子
      村309 號前，為警攔檢查獲，並當場扣得子○○所有供竊
      盜、搶奪財物所用之安全帽1 頂、鑰匙1 支、口罩1 只等
      物。
    二案經雲林縣警察局台西分局報告雲林地方法院檢察署檢察
      官偵查起訴暨移送併辦。
二、認定犯罪事實所憑之證據及理由：
  (一)起訴部分：
    被告子○○於警詢、檢察官偵查時及本院審理中之自白。
    被害人丙○○94年2 月18日警詢筆錄。
    照片2 張（台西分局0000000000號卷第8頁）
    贓物認領保管單1 張。（台西分局0000000000號卷第9 頁
      ）
    車輛竊盜、車牌失竊資料個別查詢報表。（台西分局
      0000000000號卷第10頁）
    被害人甲○○94年2 月18日警詢筆錄。
    照片2 張（台西分局0000000000號卷第8 頁）
    贓物認領保管單1 張。（台西分局0000000000號卷第9 頁
      ）
    車輛竊盜、車牌失竊資料個別查詢報表。（台西分局
      0000000000號卷第10頁）
    被害人丑○○之夫蔡爾信94年2 月18日警詢筆錄。
    贓物認領保管單1張。（台西分局0000000000號卷第10
    照片9張（台西分局0000000000號卷第14至16頁）
    被害人庚○○94年1 月9 日警詢筆錄。
    照片3張（台西分局0000000000號卷第10至11頁）
    被害人丁○○○94年2月11日警詢筆錄。
    被害人癸○○94年1月24日警詢筆錄。
    被害人乙○○○94年1月10日警詢筆錄。
    被害人戊○○94年1月5日警詢筆錄。
    被害人己○○94年2月9日警詢筆錄。
    雲林縣警察局重大刑案通報單7張。
    安全帽1頂、口罩1個、鑰匙1支扣案。
  (二)移送併辦部分：
    被告子○○於檢察官偵查時及本院審理時之自白。
    被害人辛○○○警詢之指訴。
    證人王燕聰於警詢及檢察官偵查時之證述。
    通聯調閱查詢單一份。
  (三)綜上，被告自白與事實相符，犯行可以認定。
三、論罪科刑：
    (一)核被告子○○所為，係犯刑法第320 條第1 項之竊盜罪
      、325 條第1項之搶奪罪。
    (二)被告子○○係乏交通工具，因此先行竊機車，做為搶奪之
      犯案工具，因此所犯2 件竊盜罪與附表所示搶奪罪間有方
      法、目的之牽連關係，為牽連犯，應從一重搶奪罪處斷。
    (三)被告先後8 次搶奪犯行，時間緊接，罪名與犯罪構成要件
      相同，顯係基於概括犯意而為，應依連續犯規定論以一罪
      ，並加重其刑。
    (四)被告於雲林縣北港鎮○○路、民樂路口與不詳姓名成年男
      子搶奪被害人辛○○○之皮包，及就附表編號3 、4 搶奪
      犯行與成年之綽號「國仔」、吳衍賦間，有犯意之聯絡及
      行為之分擔，均為共同正犯。
    (五)爰審酌被告僅因工作不穩定，收入不多，而興竊取機車做
      為犯搶奪罪之工具，竊盜案之被害人有2 人、搶奪案之被
      害人有8 人，所搶奪之物品，如係現金則花用，其餘物品
      則丟棄，造成被害人極大困擾，及被害人之恐慌，實屬不
      應，被告犯後坦承犯行，態度尚良好，及被告已婚，育有
      8 歲小孩，從事鐵工作、學歷國中畢業等一切情狀，量處
      如主文所示之刑。
    (六)扣案之安全帽1 頂、口罩1 個係供犯搶奪罪時穿戴以掩飾
      不讓人認出，為供犯罪所用之物品，鑰匙1 支係供被告犯
      竊取機車犯罪所用之物品，且均為被告所有，據其供明在
      卷，依刑法第38條第1 項第2 款之規定沒收之。至於外套
      1 件，被告供稱只是做為禦寒之衣物，則難認與供犯搶奪
      罪有關，爰不予宣告沒收。
四、適用法條之依據：
    (一)刑事訴訟法第273 條之1 第1 項、第299 條第1 項。
    (二)刑法第325 條第1 項、第320 條第1 項、第28條、第55條
      、第56條、第38條第1 項第2 款。
    (三)罰金罰鍰提高標準條例第1條前段。
本案經檢察官壬○○到庭執行職務
中　　華　　民　　國　　94　　年　　6　　月　　29　　日
                  刑事第五庭    法  官  陳定國
以上正本證明與原本無異。
如不服本判決，應於判決收受後10日內，向本院提出上訴狀（須
附繕本）。
                                書記官  蘇靜怡
中　　華　　民　　國　　94　　年　　6　　月　　29　　日
附錄本案論罪科刑法條全文：
中華民國刑法第325條
意圖為自己或第3 人不法之所有，而搶奪他人之動產者，處六月
以上五年以下有期徒刑。
因而致人於死者，處無期徒刑或七年以上有期徒刑，致重傷者，
處三年以上十年以下有期徒刑。
第 1 項之未遂犯罰之。
94年度訴字第249號附表
 ┌──┬─────┬─────┬───┬──────┬─────┬──────────┐
 │編號│時      間│地      點│被害人│犯罪方法    │共  犯    │取得財物            │
 ├──┼─────┼─────┼───┼──────┼─────┼──────────┤
 │一  │94年2 月11│雲林縣四湖│甲○○│以自備之鑰匙│          │車牌號碼GIA ─502   │
 │    │下午6 時10│鄉○○路87│      │徒手竊取    │          │號重型機車1部       │
 │    │許        │號「參天宮│      │            │          │                    │
 │    │          │」        │      │            │          │                    │
 ├──┼─────┼─────┼───┼──────┼─────┼──────────┤
 │二  │94年2 月12│雲林縣東勢│丙○○│以自備之鑰匙│          │車牌號碼UTG ─306 號│
 │    │日凌晨3時 │鄉○○路「│      │徒手竊取    │          │重型機車1部         │
 │    │10分許    │賜安宮」前│      │            │          │                    │
 ├──┼─────┼─────┼───┼──────┼─────┼──────────┤
 │三  │94年1 月5 │雲林縣水林│戊○○│綽號「國仔」│「國仔」  │皮包1 只，內有現金新│
 │    │日下午1時 │鄉水南村東│（騎乘│男子，騎乘機│          │臺幣（下同）1 萬7 千│
 │    │40分許    │陽24號前  │機車）│車，搭載蔡宗│          │1百元、戊○○身分證 │
 │    │          │          │      │寶，由子○○│          │乙張、健保ＩＣ卡1 枚│
 │    │          │          │      │下手搶奪    │          │、提款卡3 張及許傳偉│
 │    │          │          │      │            │          │健保ＩＣ卡1枚。     │
 │    │          │          │      │            │          │（註：子○○分得6000│
 │    │          │          │      │            │          │元，現金已花用盡，其│
 │    │          │          │      │            │          │餘物品均丟棄）      │
 ├──┼─────┼─────┼───┼──────┼─────┼──────────┤
 │四  │94年1 月10│雲林縣口湖│吳林秀│吳衍賦騎乘UT│吳衍賦    │皮包1只，內有現金   │
 │    │日中午12時│鄉湖東村口│女（騎│G-306 號機車│          │8 、9 千元、身分證、│
 │    │零3 分許  │湖路111 號│乘機車│，載子○○，│          │駕照、機車行照、健保│
 │    │          │前        │）    │由子○○下手│          │ＩＣ卡各1 枚、國寶人│
 │    │          │          │      │搶奪        │          │壽保單2 張、手機1支 │
 │    │          │          │      │            │          │。                  │
 │    │          │          │      │            │          │（註：現金已花用殆盡│
 │    │          │          │      │            │          │，其餘物品均丟棄）  │
 ├──┼─────┼─────┼───┼──────┼─────┼──────────┤
 │五  │94年2 月11│雲林縣北港│巫王櫻│子○○騎乘車│          │皮包1 只，內有現金1 │
 │    │日下午8時 │鎮義民里義│蓉（騎│號GIA─502  │          │千1 百元、金融卡、信│
 │    │30分許    │民路52號前│乘機車│號機車，自後│          │用卡、身分證、健保卡│
 │    │          │          │）    │方超車下手搶│          │、手機1 支（現金已花│
 │    │          │          │      │奪。        │          │用殆盡，其餘物品均丟│
 │    │          │          │      │            │          │棄）                │
 ├──┼─────┼─────┼───┼──────┼─────┼──────────┤
 │六  │94四年1 月│雲林縣北港│癸○○│子○○騎乘機│          │皮包1 只，內有現金7 │
 │    │24四日下午│鎮西勢里中│（步行│車自後方超越│          │千元、手機1 支、電話│
 │    │7 時15分許│正路95號王│）    │下手搶奪    │          │簿1 本、手機電池1個 │
 │    │          │耳鼻喉前  │      │            │          │。（現金己用殆盡，其│
 │    │          │          │      │            │          │餘物品均丟棄）      │
 ├──┼─────┼─────┼───┼──────┼─────┼──────────┤
 │七  │94年1 月9 │雲林縣口湖│庚○○│子○○騎乘機│          │皮包1 只，內有現金2 │
 │    │日上午10時│鄉梧南村光│（騎乘│車自後方超車│          │千3 百元、身分證、健│
 │    │50分許    │明路2 號前│機車（│下手搶奪    │          │ＩＣ卡、學生證各1 枚│
 │    │          │          │      │            │          │、提款卡2 張、手錶1 │
 │    │          │          │      │            │          │只、行動電話1 支（現│
 │    │          │          │      │            │          │金已花用殆盡，其餘物│
 │    │          │          │      │            │          │品均已丟棄）        │
 ├──┼─────┼─────┼───┼──────┼─────┼──────────┤
 │八  │94年2 月9 │雲林縣四湖│己○○│子○○騎乘機│          │皮包1 只，內有身分證│
 │    │日下午5時 │鄉○○路33│（步行│車自後方超越│          │、健保ＩＣ卡、汽機車│
 │    │12分許    │5 號前    │）    │下手搶奪    │          │駕照各1 枚、提款卡2 │
 │    │          │          │      │            │          │張、信用卡4 張、加油│
 │    │          │          │      │            │          │卡1 張、手機1 支、鑰│
 │    │          │          │      │            │          │匙1 把及現金2 千元。│
 │    │          │          │      │            │          │（現金已花用殆盡，其│
 │    │          │          │      │            │          │餘物品均已丟棄）    │
 ├──┼─────┼─────┼───┼──────┼─────┼──────────┤
 │九  │94年2 月16│雲林縣北港│丑○○│子○○騎乘車│          │皮包1 只，內有現金4 │
 │    │日下午8時 │鎮華勝里公│（騎乘│號GIA ─502 │          │千元、手機1 支、提款│
 │    │40分許    │園路與民族│機車）│號機車，自後│          │卡2 張、信用卡1 張、│
 │    │          │路口      │      │方超車下手搶│          │身分證、健保ＩＣ卡各│
 │    │          │          │      │奪。        │          │1 枚、教科書1本。   │
 │    │          │          │      │            │          │（現金已花用殆盡，其│
 │    │          │          │      │            │          │餘物品均已丟棄）    │
 └──┴─────┴─────┴───┴──────┴─────┴──────────┘
